# 出租的房产是否一定要做投资性房地产核算

提问人：光爷 2046 时间：2016-08-29 20:12:12
请问是不是出租的房产现在都要做投资性房地产核算了？之前记得好像不是的，今天看准则解释好像是这个意思。请陈版主指教，谢谢！@chenyiwei

回答人：chenyiwei
要看该资产的成本是否主要通过经营租赁的租金形式回收并获取回报，例如是否已由董事会或类似权力机构作出决议用于长期出租，且该用途在可预见的未来不会改变。

提问人：苹果宝贝 007 时间：2016-11-28 00:33:57
正在困惑房地产公司自建物业先租后售在出租期间是否应当计入投资性房地产？
陈版主在前面回答到：“要看该资产的成本是否主要通过经营租赁的租金形式回收并获取回报，例如是否已由董事会或类似权力机构作出决议用于长期出租，且该用途在可预见的未来不会改变。”
根据以上回答，房地产自建物业先租后售在出租期间不应当作为投资性房地产。1.成本主要靠出售而不是出租回收。2.在可预见的未来，出租并不会持续。
但是困惑的是计学撮要2011 P124讲到房地产公司自建物业先租后售在租赁期间计入了投资性房地产。
请问陈版主，作何理解？

回答人：chenyiwei
《计学撮要 2011 》中该案例来源于真实案例，该企业在一个较新区域开发房地产，采用先租后售模式（有明确的内部管理制度），其租赁的时间可能很长，要到一个区域集聚人气、发展成熟后才出售，这种情况下作投资性房地产